Phạm Thị Thu Hương

NHÂN VIÊN KIỂM NGHIÊM



Thông tin liên hê

02/01/1995 Ngày sinh

Giới tính Nữ

Điện thoại 0359356009

Email huongxoan1994@gmail.co

Đia chỉ Chiềng Mung, Mai Sơn,

Sơn La

Mục tiêu nghề nghiệp

Không ngừng học hỏi, trao dồi kiến thức và kinh nghiệm làm việc để trở thành một nhân viên có năng lực chuyên môn cao, năng động sáng tao, tràn đầy nhiệt huyết trong công việc, góp một phần nhỏ vào sự phát triển không ngừng của công ty.

Kỹ năng

Tin học văn phòng

Tiếng anh

Giao tiếp

Làm viêc theo nhóm

Chứng chỉ

Chứng chỉ tin học IC3

2017

2016

Học vấn

09/2013 - 06/2018

Trường Đại học Y Dược Thái Nguyên

Chuyên ngành: Dược sĩ Đại học

Tốt nghiệp loại Giỏi, điểm trung bình 3.26.

Kinh nghiệm làm việc

02/2014 - 06/2015

Trung tâm gia sư Đại học sư phạm Thái Nguyên

Gia sư hóa cho học sinh cấp 3

- -> Học sinh đạt kết quả cao môn hóa trong kì thi đại học.
- ->Rèn luyên được kĩ năng giao tiếp, khả năng truyền đạt kiến thức và hiểu biết của mình.

8/2018 - 05/2019

Viện y học bản địa Việt Nam

Nhân viên nghiên cứu và phát triển sản phẩm

- -> Nghiên cứu và bào chế một số thuốc, thực phẩm chức nặng có nguồn gốc thảo dược, nghiên cứu và bào chế mỹ phẩm từ thảo dươc
- -> Viết bài báo trên trang web của viện.

Hoạt động

05/2017 - 06/2017

Đoàn Thanh niên-Trường ĐH Y Dược Thái Nguyên

Tình nguyên viên

Tham gia chương trình tình nguyện "Mùa hè Xanh": Giúp đỡ các gia đình khó khăn vùng sâu, vùng xa; cấp phát thuốc miễn phí cho người dân.

10/2013 - 06/2018

Câu lạc bộ "Hành tinh xanh"

Thành viên câu lac bô

Tham gia các hoạt động của CLB như: Giờ Trái Đất, dọn dẹp vườn cây thuốc, dọn dẹp khuôn viên trường,.. góp phần bảo vệ môi trường.

Chứng chỉ tiếng anh A2

Giải thưởng

__ 2015,2016,2017

Học bổng khuyến khích học tập loại Giỏi

______ 2018

Đoàn viên ưu tú

______ 2017,2018

Sinh viên năm tốt

Sở thích

Đọc sách Du lịch

Cập nhật tin tức khoa

học